Images des répertoires du notaire Ernest Marie Joseph Legay pour l'étude XXIII
Archives nationales (France)
Images des répertoires du notaire Ernest Marie Joseph Legay pour l'étude XXIII
14 mai 1902 - 26 novembre 1935
MC/RE/XXIII/37 - MC/RE/XXIII/48
Etude XXIII; Legay, Ernest Marie Joseph (18..-19..)
12 registres
Archives nationales de France
Minutes et répertoires: la loi 2008-696 du 15 juillet 2008 relative aux archives a fixé à 75 ans à compter de la date de l'acte, ou à 25 ans à compter de la date du décès de l'intéressé si ce délai est plus bref, le délai de communication des minutes et répertoires des notaires; ce délai est porté à 100 ans à compter de la date de l'acte si le document se rapporte à un mineur (code du Patrimoine, articles L213-2, 4e d et 5e).
Autres documents de l'étude (dossiers de clients, comptabilité...): s'agissant d'archives privées, ces documents sont communicables selon les modalités fixées par le déposant ou le donateur.
Certains documents ne sont pas accessibles sous leur forme originale en raison de leur mauvais état de conservation.
Répertoires entrés en mai 2015.
Images des répertoires de l'étude XXIII
Archives de l'étude XXIII
répertoire d'officier public ministériel
- Répertoire chronologique pour la période du 15 mai 1902 au 16 février 1905, 15 mai 1902 - 16 février 1905; MC/RE/XXIII/37; Un répertoire de 50 feuillets faisant partie d'un registre de 100 feuillets de papier manuscrits, hauteur 35,5 x largeur 24,5 cm, composé de cahiers foliotés par le notaire.
  Le registre contient aussi le répertoire du notaire Ernest Legay pour la période du 23 août 1899 au 14 mai 1902.
  Le répertoire contient les informations suivantes: 1. le n° de l'acte dans l'année; 2. date du jour; 3. nature de l'acte passé en brevet; 4. nature de l'acte passé en minute; 5. nom, prénom, domicile des parties, indication sur la situation et les prix des biens; 6. date d'enregistrement de l'acte; 7. droits d'enregistrement.
  Attention: seuls les actes passés en minute sont conservés; les actes mentionnés dans le répertoire comme passés en simple brevet (colonne 3) ne sont pas conservés par les notaires et ne sont donc pas versés au Minutier (ils sont remis aux clients).
  répertoire
  - Liste chronologique des actes pour la période du 15 mai au 31 décembre 1902, 15 mai - 31 décembre 1902; 51 r°-62 v°; 12 feuillets
  - Liste chronologique des actes pour la période du 5 janvier au 31 décembre 1903, 5 janvier - 31 décembre 1903; 62 v°-79 v°; 18 feuillets
  - Liste chronologique des actes pour la période du 4 janvier 1904 au 16 février 1905, 4 janvier 1904 - 16 février 1905; 79 v°-100 v°; 22 feuillets
- Répertoire chronologique pour la période du 16 février 1905 au 20 mai 1910, 16 février 1905 - 20 mai 1910; MC/RE/XXIII/38; Un registre de 100 feuillets de papier manuscrits, hauteur 35,5 x largeur 24,5 cm, composé de cahiers foliotés par le notaire.
  - Liste chronologique des actes pour la période du 16 février au 30 décembre 1905, 16 février - 30 décembre 1905; 1 r°-15 v°; 15 feuillets
  - Liste chronologique des actes pour la période du 2 janvier au 29 décembre 1906, 2 janvier - 29 décembre 1906; 15 v°-32 v°; 18 feuillets
  - Liste chronologique des actes pour la période du 2 janvier au 31 décembre 1907, 2 janvier - 31 décembre 1907; 32 v°-52 r°; 21 feuillets
  - Liste chronologique des actes pour la période du 2 janvier au 31 décembre 1908, 2 janvier - 31 décembre 1908; 52 r°-72 v°; 21 feuillets
  - Liste chronologique des actes pour la période du 4 janvier au 31 décembre 1909, 4 janvier - 31 décembre 1909; 72 v°-93 r°; 22 feuillets
  - Liste chronologique des actes pour la période du 3 janvier au 20 mai 1910, 3 janvier - 20 mai 1910; 93 r°-100 v°; 8 feuillets
- Répertoire chronologique pour la période du 20 mai 1910 au 12 novembre 1914, 20 mai 1910 - 12 novembre 1914; MC/RE/XXIII/39; Un registre de 100 feuillets de papier manuscrits, hauteur 35,5 x largeur 24,5 cm, composé de cahiers foliotés par le notaire.
  - Liste chronologique des actes pour la période du 20 mai au 31 décembre 1910, 20 mai - 31 décembre 1910; 1 r°-12 v°; 12 feuillets
  - Liste chronologique des actes pour la période du 3 janvier au 30 décembre 1911, 3 janvier - 30 décembre 1911; 12 v°-32 r°; 21 feuillets
    Attention: les feuillets 31 v° et 32 r° sont manquants (numérisation en cours).
  - Liste chronologique des actes pour la période du 2 janvier au 31 décembre 1912, 2 janvier - 31 décembre 1912; 32 r°-50 v°; 19 feuillets
  - Liste chronologique des actes pour la période du 3 janvier au 31 décembre 1913, 3 janvier - 31 décembre 1913; 50 v°-79 r°; 30 feuillets
  - Liste chronologique des actes pour la période du 5 janvier au 12 novembre 1914, 5 janvier - 12 novembre 1914; 79 r°-100 v°; 22 feuillets
- Répertoire chronologique pour la période du 12 novembre 1914 au 8 octobre 1919, 12 novembre 1914 - 8 octobre 1919; MC/RE/XXIII/40; Un registre de 100 feuillets de papier manuscrits, hauteur 35,5 x largeur 24,5 cm, composé de cahiers foliotés par le notaire.
  - Liste chronologique des actes pour la période du 12 novembre 1914 au 31 décembre 1915, 12 novembre 1914 - 31 décembre 1915; 1 r°-13 v°; 13 feuillets
  - Liste chronologique des actes pour la période du 3 janvier au 30 décembre 1916, 3 janvier - 30 décembre 1916; 13 v°-33 r°; 21 feuillets
  - Liste chronologique des actes pour la période du 2 janvier au 31 décembre 1917, 2 janvier - 31 décembre 1917; 33 r°-51 v°; 19 feuillets
  - Liste chronologique des actes pour la période du 2 janvier au 31 décembre 1918, 2 janvier - 31 décembre 1918; 51 v°-73 v°; 23 feuillets
  - Liste chronologique des actes pour la période du 2 janvier au 8 octobre 1919, 2 janvier - 8 octobre 1919; 73 v°-100 v°; 28 feuillets
- Répertoire chronologique pour la période du 9 octobre 1919 au 10 octobre 1921, 9 octobre 1919 - 10 octobre 1921; MC/RE/XXIII/41; Un registre de 100 feuillets de papier manuscrits, hauteur 35,5 x largeur 24,5 cm, composé de cahiers foliotés par le notaire.
  - Liste chronologique des actes pour la période du 9 octobre au 31 décembre 1919, 9 octobre - 31 décembre 1919; 1 r°-13 r°; 13 feuillets
  - Liste chronologique des actes pour la période du 3 janvier au 31 décembre 1920, 3 janvier - 31 décembre 1920; 13 r°-64 v°; 52 feuillets
  - Liste chronologique des actes pour la période du 3 janvier au 10 octobre 1921, 3 janvier - 10 octobre 1921; 64 v°-100 v°; 37 feuillets
- Répertoire chronologique pour la période du 11 octobre 1921 au 1er octobre 1923, 11 octobre 1921 - 1er octobre 1923; MC/RE/XXIII/42; Un registre de 100 feuillets de papier manuscrits, hauteur 35,5 x largeur 24,5 cm, composé de cahiers foliotés par le notaire.
  - Liste chronologique des actes pour la période du 11 octobre au 31 décembre 1921, 11 octobre - 31 décembre 1921; 1 r°-11 v°; 11 feuillets
  - Liste chronologique des actes pour la période du 3 janvier au 30 décembre 1922, 3 janvier - 30 décembre 1922; 11 v°-59 r°; 49 feuillets
  - Liste chronologique des actes pour la période du 2 janvier au 1er octobre 1923, 2 janvier - 1er octobre 1923; 59 r°-100 v°; 42 feuillets
- Répertoire chronologique pour la période du 1er octobre 1923 au 2 juin 1925, 1er octobre 1923 - 2 juin 1925; MC/RE/XXIII/43; Un registre de 100 feuillets de papier manuscrits, hauteur 35,5 x largeur 24,5 cm, composé de cahiers foliotés par le notaire.
  - Liste chronologique des actes pour la période du 1er octobre au 29 décembre 1923, 1er octobre - 29 décembre 1923; 1 r°-17 v°; 17 feuillets
  - Liste chronologique des actes pour la période du 2 janvier au 31 décembre 1924, 2 janvier - 31 décembre 1924; 17 v°-77 r°; 61 feuillets
  - Liste chronologique des actes pour la période du 2 janvier au 2 juin 1925, 2 janvier - 2 juin 1925; 77 r°-100 v°; 24 feuillets
- Répertoire chronologique pour la période du 2 juin 1925 au 13 avril 1927, 2 juin 1925 - 13 avril 1927; MC/RE/XXIII/44; Un registre de 100 feuillets de papier manuscrits, hauteur 35,5 x largeur 24,5 cm, composé de cahiers foliotés par le notaire.
  - Liste chronologique des actes pour la période du 2 juin au 31 décembre 1925, 2 juin - 31 décembre 1925; 1 r°-30 v°; 30 feuillets
  - Liste chronologique des actes pour la période du 4 janvier au 31 décembre 1926, 4 janvier - 31 décembre 1926; 30 v°-86 v°; 57 feuillets
  - Liste chronologique des actes pour la période du 3 janvier au 13 avril 1927, 3 janvier - 13 avril 1927; 86 v°-100 v°; 15 feuillets
- Répertoire chronologique pour la période du 13 avril 1927 au 25 mars 1929, 13 avril 1927 - 25 mars 1929; MC/RE/XXIII/45; Un registre de 100 feuillets de papier manuscrits, hauteur 35,5 x largeur 24,5 cm, composé de cahiers foliotés par le notaire.
  - Liste chronologique des actes pour la période du 13 avril au 31 décembre 1927, 13 avril - 31 décembre 1927; 1 r°-35 v°; 35 feuillets
  - Liste chronologique des actes pour la période du 3 janvier au 29 décembre 1928, 3 janvier - 29 décembre 1928; 35 v°-87 r°; 53 feuillets
  - Liste chronologique des actes pour la période du 2 janvier au 25 mars 1929, 2 janvier - 25 mars 1929; 87 r°-100 v°; 14 feuillets
- Répertoire chronologique pour la période du 25 mars 1929 au 20 janvier 1931, 25 mars 1929 - 20 janvier 1931; MC/RE/XXIII/46; Un registre de 100 feuillets de papier manuscrits, hauteur 35,5 x largeur 24,5 cm, composé de cahiers foliotés par le notaire.
  - Liste chronologique des actes pour la période du 25 mars au 31 décembre 1929, 25 mars - 31 décembre 1929; 1 r°-49 v°; 49 feuillets
  - Liste chronologique des actes pour la période du 2 janvier 1930 au 20 janvier 1931, 2 janvier 1930 - 20 janvier 1931; 50 r°-100 v°; 52 feuillets
- Répertoire chronologique pour la période du 20 janvier 1931 au 31 octobre 1933, 20 janvier 1931 - 31 octobre 1933; MC/RE/XXIII/47; Un registre de 100 feuillets de papier manuscrits, hauteur 35,5 x largeur 24,5 cm, composé de cahiers foliotés par le notaire.
  - Liste chronologique des actes pour la période du 20 janvier au 31 décembre 1931, 20 janvier - 31 décembre 1931; 1 r°-33 v°; 33 feuillets
  - Liste chronologique des actes pour la période du 4 janvier au 31 décembre 1932, 4 janvier - 31 décembre 1932; 33 v°-72 v°; 40 feuillets
  - Liste chronologique des actes pour la période du 3 janvier au 31 octobre 1933, 3 janvier - 31 octobre 1933; 72 v°-100 v°; 29 feuillets
- Répertoire chronologique pour la période du 2 novembre 1933 au 26 novembre 1935, 2 novembre 1933 - 26 novembre 1935; MC/RE/XXIII/48; Un répertoire de 68 feuillets faisant partie d'un registre de 100 de papier manuscrits, hauteur 35,5 x largeur 24,5 cm, composé de cahiers foliotés par le notaire.
  Le registre contient aussi le répertoire du notaire Étienne Jules Corpechot pour la période du 27 novembre 1935 au 12 décembre 1936.
  - Liste chronologique des actes pour la période du 2 novembre au 29 décembre 1933, 2 novembre - 29 décembre 1933; 1 r°-6 v°; 6 feuillets
  - Liste chronologique des actes pour la période du 2 janvier au 29 décembre 1934, 2 janvier - 29 décembre 1934; 7 r°-38 r°; 32 feuillets
  - Liste chronologique des actes pour la période du 2 janvier au 26 novembre 1935, 2 janvier - 26 novembre 1935; 38 r°-68 v°; 31 feuillets